nb: Kompatibel programvareplattform: Adobe Creative; Canva; Google Workspace; LibreOffice; Microsoft Office; WordPress; iWork; Annen
hr-HR: Kompatibilna softverska platforma: Adobe Creative; Canva; Google Workspace; LibreOffice; Microsoft Office; WordPress; iWork; Ostalo
zh-TW: 相容軟體平台: Adobe Creative; Canva; Google Workspace; LibreOffice; Microsoft Office; WordPress; iWork; 其他
pt-BR: Plataforma de software compatível: Adobe Creative; Canva; Google Workspace; LibreOffice; Microsoft Office; WordPress; iWork; Outro
ru: Совместимые программные платформы: Adobe Creative; Canva; Google Workspace; LibreOffice; Microsoft Office; WordPress; iWork; Другое
sk-SK: Kompatibilná softvérová platforma: Adobe Creative; Canva; Google Workspace; LibreOffice; Microsoft Office; WordPress; iWork; Iné
tr: Uyumlu yazılım platformu: Adobe Creative; Canva; Google Workspace; LibreOffice; Microsoft Office; WordPress; iWork; Diğer
da: Kompatibel softwareplatform: Adobe Creative; Canva; Google Workspace; LibreOffice; Microsoft Office; WordPress; iWork; Andet
pt-PT: Plataforma de software compatível: Adobe Creative; Canva; Google Workspace; LibreOffice; Microsoft Office; WordPress; iWork; Outro
es: Tipo de software compatible: Adobe Creative; Canva; Google Workspace; LibreOffice; Microsoft Office; WordPress; iWork; Otros
lt-LT: Suderinama programinės įrangos platforma: „Adobe Creative“; „Canva“; „Google Workspace“; „LibreOffice“; „Microsoft Office“; „WordPress“; „iWork“; Kita
fr: Plateforme logicielle compatible: Adobe Creative; Canva; Google Workspace; LibreOffice; Microsoft Office; WordPress; iWork; Autre
fi: Yhteensopiva ohjelmistoalusta: Adobe Creative; Canva; Google Workspace; LibreOffice; Microsoft Office; WordPress; iWork; Muu
hu: Kompatibilis szoftverplatform: Adobe Creative; Canva; Google Workspace; LibreOffice; Microsoft Office; WordPress; iWork; Egyéb
de: Kompatible Softwareplattform: Adobe Creative; Canva; Google Workspace; LibreOffice; Microsoft Office; WordPress; iWork; Sonstiges
sv: Kompatibel programvaruplattform: Adobe Creative; Canva; Google Workspace; LibreOffice; Microsoft Office; WordPress; iWork; Annat
sl-SI: Združljiva platforma programske opreme: Adobe Creative; Canva; Google Workspace; LibreOffice; Microsoft Office; WordPress; iWork; Drugo
nl: Compatibel softwareplatform: Adobe Creative; Canva; Google Workspace; LibreOffice; Microsoft Office; WordPress; iWork; Andere
ko: 호환 가능한 소프트웨어 플랫폼: Adobe Creative; Canva; Google Workspace; LibreOffice; Microsoft Office; WordPress; iWork; 기타
en: Compatible software platform: Adobe Creative; Canva; Google Workspace; LibreOffice; Microsoft Office; WordPress; iWork; Other
ro-RO: Platformă software compatibilă: Adobe Creative; Canva; Google Workspace; LibreOffice; Microsoft Office; WordPress; iWork; Altele
vi: Nền tảng phần mềm tương thích: Bộ phần mềm Adobe Creative; Canva; Google Workspace; LibreOffice; Microsoft Office; WordPress; iWork; Khác
cs: Kompatibilní softwarová platforma: Adobe Creative; Canva; Google Workspace; LibreOffice; Microsoft Office; WordPress; iWork; Jiné
el: Συμβατή πλατφόρμα λογισμικού: Adobe Creative; Canva; Google Workspace; LibreOffice; Microsoft Office; WordPress; iWork; Άλλο
pl: Kompatybilna platforma oprogramowania: Adobe Creative; Canva; Google Workspace; LibreOffice; Microsoft Office; WordPress; iWork; Pozostałe
th: แพลตฟอร์มซอฟต์แวร์ที่รองรับ: Adobe Creative; Canva; Google Workspace; LibreOffice; Microsoft Office; WordPress; iWork; อื่นๆ
bg-BG: Съвместима софтуерна платформа: Adobe Creative; Canva; Google Workspace; LibreOffice; Microsoft Office; WordPress; iWork; Други
ja: 使用可能なソフトウェアプラットフォーム: Adobe Creative; Canva; Google Workspace; LibreOffice; Microsoft Office; WordPress; iWork; その他
it: Piattaforma software compatibile: Adobe Creativo; Canva; Google Workspace; LibreOffice; Microsoft Office; WordPress; iWork; Altro
zh-CN: 兼容软件平台: Adobe Creative; Canva; Google Workspace; LibreOffice; Microsoft Office; WordPress; iWork; 其他